chrome/third_party/hunspell/dictionaries/ca_ES.aff
# Primera conjugació regular
SFX A Y 194
SFX A   ava    o           ava              # 1. canto - indicatiu present <IPR>
SFX A   ava    es          [^cçgju]ava      # 2. cantes
SFX A   ava    es          [^gq]uava        #    sues
SFX A   guava  gües        guava            #    enaigües
SFX A   quava  qües        quava            #    adeqües
SFX A   cava   ques        cava             #    cerques
SFX A   çava   ces         çava             #    caces
SFX A   gava   gues        gava             #    porgues 
SFX A   java   ges         java             #    venges
SFX A   ava    a           ava              # 3. canta
SFX A   ava    em          [^cçgju]ava      # 4. cantem
SFX A   ava    em          [^gq]uava        #    suem
SFX A   guava  güem        guava            #    enaigüem
SFX A   quava  qüem        quava            #    adeqüem
SFX A   cava   quem        cava             #    cerquem
SFX A   çava   cem         çava             #    cacem
SFX A   gava   guem        gava             #    porguem 
SFX A   java   gem         java             #    vengem
SFX A   ava    am          ava              #    cantam
SFX A   ava    eu          [^cçgju]ava      # 5. canteu
SFX A   ava    eu          [^gq]uava        #    sueu
SFX A   guava  güeu        guava            #    enaigüeu
SFX A   quava  qüeu        quava            #    adeqüeu
SFX A   cava   queu        cava             #    cerqueu
SFX A   çava   ceu         çava             #    caceu
SFX A   gava   gueu        gava             #    porgueu 
SFX A   java   geu         java             #    vengeu
SFX A   ava    au          ava              #    cantau
SFX A   ava    en          [^cçgju]ava      # 6. canten
SFX A   ava    en          [^gq]uava        #    suen
SFX A   guava  güen        guava            #    enaigüen
SFX A   quava  qüen        quava            #    adeqüen
SFX A   cava   quen        cava             #    cerquen
SFX A   çava   cen         çava             #    cacen
SFX A   gava   guen        gava             #    porguen 
SFX A   java   gen         java             #    vengen
SFX A   ava    ava         ava              # 1. cantava - indicatiu imperfet <IIM>
SFX A   ava    aves        ava              # 2. cantaves
SFX A   ava    ava         ava              # 3. cantava
SFX A   ava    àvem        ava              # 4. cantàvem
SFX A   ava    àveu        ava              # 5. cantàveu
SFX A   ava    aven        ava              # 6. cantaven
SFX A   ava    í           [^cçgj]ava       # 1. cantí - indicatiu perfet <IPE>
SFX A   cava   quí         cava             #    cerquí
SFX A   çava   cí          çava             #    cací
SFX A   gava   guí         gava             #    porguí
SFX A   java   gí          java             #    vengí
SFX A   ava    ares        ava              # 2. cantares
SFX A   ava    à           ava              # 3. cantà
SFX A   ava    àrem        ava              # 4. cantàrem
SFX A   ava    àreu        ava              # 5. cantàreu
SFX A   ava    aren        ava              # 6. cantaren
SFX A   ava    aré         ava              # 1. cantaré - futur <FUT>
SFX A   ava    aràs        ava              # 2. cantaràs
SFX A   ava    arà         ava              # 3. cantarà
SFX A   ava    arem        ava              # 4. cantarem
SFX A   ava    areu        ava              # 5. cantareu
SFX A   ava    aran        ava              # 6. cantaran
SFX A   ava    aria        ava              # 1. cantaria - condicional <CON>
SFX A   ava    aries       ava              # 2. cantaries
SFX A   ava    aria        ava              # 3. cantaria
SFX A   ava    aríem       ava              # 4. cantaríem
SFX A   ava    aríeu       ava              # 5. cantaríeu
SFX A   ava    arien       ava              # 6. cantarien
SFX A   ava    i           [^cçgjeiou]ava   # 1. canti - subjuntiu present <SPR>
SFX A   ava    ï           [^aeiou][eio]ava #    suï
SFX A   iava   ï           [aeiou]iava      #    desmaï
SFX A   guava  güi         guava            #    enaigüi
SFX A   quava  qüi         quava            #    adeqüi
SFX A   uava   uï          [^gq]uava        #    evacuï
SFX A   cava   qui         cava             #    cerqui
SFX A   çava   ci          çava             #    caci
SFX A   gava   gui         gava             #    porgui
SFX A   java   gi          java             #    vengi
SFX A   ava    is          [^cçgjeiou]ava   # 2. cantis
SFX A   ava    ïs          [^aeiou][eio]ava #    suïs
SFX A   iava   ïs          [aeiou]iava      #    desmaïs
SFX A   guava  güis        guava            #    enaigüis
SFX A   quava  qüis        quava            #    adeqüis
SFX A   uava   uïs         [^gq]uava        #    evacuïs
SFX A   cava   quis        cava             #    cerquis
SFX A   çava   cis         çava             #    cacis
SFX A   gava   guis        gava             #    porguis
SFX A   java   gis         java             #    vengis
SFX A   ava    i           [^cçgjeiou]ava   # 3. canti
SFX A   ava    ï           [^aeiou][eio]ava #    suï
SFX A   iava   ï           [aeiou]iava      #    desmaï
SFX A   guava  güi         guava            #    enaigüi
SFX A   quava  qüi         quava            #    adeqüi
SFX A   uava   uï          [^gq]uava        #    evacuï
SFX A   cava   qui         cava             #    cerqui
SFX A   çava   ci          çava             #    caci
SFX A   gava   gui         gava             #    porgui
SFX A   java   gi          java             #    vengi
SFX A   ava    em          [^cçgju]ava      # 4. cantem
SFX A   ava    em          [^gq]uava        #    suem
SFX A   guava  güem        guava            #    enaigüem
SFX A   quava  qüem        quava            #    adeqüem
SFX A   cava   quem        cava             #    cerquem
SFX A   çava   cem         çava             #    cacem
SFX A   gava   guem        gava             #    porguem
SFX A   java   gem         java             #    vengem
SFX A   ava    eu          [^cçgju]ava      # 5. canteu
SFX A   ava    eu          [^gq]uava        #    sueu
SFX A   guava  güeu        guava            #    enaigüeu
SFX A   quava  qüeu        quava            #    adeqüeu
SFX A   cava   queu        cava             #    cerqueu
SFX A   çava   ceu         çava             #    caceu
SFX A   gava   gueu        gava             #    porgueu
SFX A   java   geu         java             #    vengeu
SFX A   ava    in          [^cçgjeiou]ava   # 6. cantin
SFX A   ava    ïn          [^aeiou][eio]ava #    suïn
SFX A   iava   ïn          [aeiou]iava      #    desmaïn
SFX A   guava  güin        guava            #    enaigüin
SFX A   quava  qüin        quava            #    adeqüin
SFX A   uava   uïn         [^gq]uava        #    evacuïn
SFX A   cava   quin        cava             #    cerquin
SFX A   çava   cin         çava             #    cacin
SFX A   gava   guin        gava             #    porguin
SFX A   java   gin         java             #    vengin
SFX A   ava    és          [^cçgj]ava       # 1. cantés - subjuntiu imperfet <SIM>
SFX A   cava   qués        cava             #    cerqués
SFX A   çava   cés         çava             #    cacés
SFX A   gava   gués        gava             #    porgués
SFX A   java   gés         java             #    vengés
SFX A   ava    às          ava              #    cantàs
SFX A   ava    essis       [^cçgj]ava       # 2. cantessis
SFX A   cava   quessis     cava             #    cerquessis
SFX A   çava   cessis      çava             #    cacessis
SFX A   gava   guessis     gava             #    porguessis
SFX A   java   gessis      java             #    vengessis
SFX A   ava    assis       ava              #    cantassis
SFX A   ava    és          [^cçgj]ava       # 3. cantés
SFX A   cava   qués        cava             #    cerqués
SFX A   çava   cés         çava             #    cacés
SFX A   gava   gués        gava             #    porgués
SFX A   java   gés         java             #    vengés
